Minutes et répertoires du notaire Antoine II BELOT, 13 mai 1710 - 21 mars 1725 (étude II)
Archives nationales
- Minutes de Antoine II BELOT, 1710 - 21 mars 1725; MC/ET/II/365 - MC/ET/II/420
  - Minutes. 1711, mai - 1711, juillet, mai 1711 - juillet 1711; MC/ET/II/368
    - Inventaire après décès de Françoise Renard, femme de Jean-Baptiste Rotrou, marchand apothicaire et épicier, rue Saint-Jacques-de-la-Boucherie, 18 mai 1711; MC/ET/II/368
      inventaire après décès; Saint-Jacques-la-Boucherie (rue); Renard, Françoise; Rotrou, Jean-Baptiste; commerçant; pharmacien
    - Contrat de mariage entre Bertrand Caussé dit Romarin, maître distillateur, marchand d'eau de vie rue du roy de Sicile et Marie Jouy, veuve de Pierre Bessin, maître charron, rue de la Verrerie, 30 mai 1711; MC/ET/II/368
      contrat de mariage; Verrerie (rue de la); Roi-de-Sicile (rue du); Causse dit Romarin, Bertrand; Jouy, Marie; Bessin, Pierre; distillateur; commerçant; charron
    - Contrat de mariage entre Jean Maille, marchand bourgeois de Paris, rue Saint-Denis et Jeanne Leroy, fille de Jacques Leroy, marchand limonadier, rue Planche-Mibrai, 8 juin 1711; MC/ET/II/368
      contrat de mariage; Saint-Denis (rue); Planche-Mibray (rue); Maille, Jean; Leroy, Jeanne; Leroy, Jacques; commerçant; restaurateur
    - Contrat de mariage entre Claude Morange, pont-au-Change et Marie-Jeanne Buvat, fille de Jean Buvat, employé dans la bibliothèque du roi, rue de Richelieu, 11 juin 1711; MC/ET/II/368
      contrat de mariage; Richelieu (rue de); Change (pont au); Morange, Claude; Buvat, Marie-Jeanne; Buvat, Jean
    - Gonot (Pierre) menuisier § présent au mariage, 14 juin 1711; MC/ET/II/368
      contrat de mariage; Gonot, Pierre
    - Dargonne (Macé), marchand orfèvre § Présent au mariage, 14 juin 1711; MC/ET/II/368
      contrat de mariage; Dargonne, Macé
    - Boursier (Claude), maître et marchand orfèvre joailliers, rue de Gesvres § Prend un alloué, 14 juin 1711; MC/ET/II/368
      contrat de travail; Boursier, Claude
    - Portier (Thibaud), menuisier § Présent au mariage, 14 juin 1711; MC/ET/II/368
      contrat de mariage; Portier, Thibaud
    - Transport par Thomas Duchesne, l’un des 24 violons du roi, et Nicole Françoise Duchesne, sa fille majeure, de 225 l.de rente au principal de 4500 l., à prendre sur 923 l. 4s. de rente constituée par la communauté des maîtres à danser et joueurs d’instruments au profit de Jean Gouet, prête-nomde Thomas Duchesne le 20 février 1707. Nicole Françoise consent à ce que son père fasse sur la même rente plusieurs transports dont 190 l. de rente au principal de 3300 l. au sieur Godefroy, maître à danser et joueur d’instruments., 15 juin 1711; MC/ET/II/368
      musicien; Duchesne, Thomas; transport de droits; accord; Duchesne, Nicole Françoise; Gouet, Jean; danseur; Godefroy
    - Contrat de mariage entre Pierre Pomet, marchand épicier, bourgeois de Paris, rue de la Savaterie et Marie-Françoise Hennequin, fille de Gilles Hennequin, marchand épicier, bourgeois de Paris, rue Saint-Honoré, 16 juin 1711; MC/ET/II/368
      contrat de mariage; Savaterie (rue de la); Saint-Honoré (rue); Pomet, Pierre; Hennequin, Marie-Françoise; Hennequin, Gilles; commerçant; commerçant
    - Contrat de mariage entre Noël Colin, cocher du duc d'Harcourt, enclos du Temple et Louise-Marguerite Picard, fille de Claude Picard (décédé), marchand boucher, enclos du Temple, 19 juin 1711; MC/ET/II/368
      contrat de mariage; Temple (enclos); Colin, Noël; Picard, Louise-Marguerite; Picard, Claude; conducteur de véhicules; boucher
    - Contrat de mariage entre Jacques Dauvergne, rue de la Vannerie et Anne Sabattier, fille de Etienne Sabattier (décédé), maître chandelier, rue de la Tisseranderie, 21 juin 1711; MC/ET/II/368
      contrat de mariage; Tixeranderie (rue de la); Vannerie (rue de la); Dauvergne, Jacques; Sabattier, Anne; Sabattier, Etienne; cirier
    - Carmélites (couvent de la Mère Dieu) rue Chapon § Marché avec Guillaume Eudeline, maître couvreur des maisons pour l'entretien des couvertures de leur église et couvent pendant 3 ans pour 150 l. par an, 23 juin 1711; MC/ET/II/368
      marché
    - Vente par Thomas Duchesne, l’un de 24 violons ordinaires du roi, à Nicole Françoise sa fille majeure, née de son premier mariage avec Elisabeth Legendre, d’ustensiles de cuisine et de meubles, d’une valeur de 600 l., à valoir sur la succession de sa mère., 10 juillet 1711; MC/ET/II/367
      musicien; danseur; Duchesne, Thomas; Duchesne, Nicole Françoise; acte de vente; Legendre, Elisabeth
    - Reconnaissance d'un acte par Thomas DUCHESNE, fils. Maître à danser., 15 juillet 1711; MC/ET/II/368
      reconnaissance; Duchesne, Thomas (fils); enseignant; danseur
    - Contrat de mariage entre Michel Rebour, compagnon couvreur, rue Beaubourg et Marie-Guillaine Hanique, fille de Georges Hanique, rue Beaubourg, 17 juillet 1711; MC/ET/II/368
      contrat de mariage; Beaubourg (rue); Rebour, Michel; Hanique, Marie-Guillaine; Hanique, Georges; couvreur
    - Rebour (Michel) maçon § présent au mariage, 17 juillet 1711; MC/ET/II/368
      contrat de mariage; Rebour, Michel
    - Bernicourt (Leonard) maçon § présent au mariage, 17 juillet 1711; MC/ET/II/368
      contrat de mariage; Bernicourt, Léonard
    - Contrat de mariage entre Hilaire Guillaume, compagnon fourbisseur, pont-au-Change et Jeanne Lesueur, fille de Antoine Lesueur (décédé), maçon, rue Saint-Jacques-de-la-Boucherie, 18 juillet 1711; MC/ET/II/368
      contrat de mariage; Saint-Jacques-la-Boucherie (rue); Change (pont au); Guillaume, Hilaire; Lesueur, Jeanne; armurier; maçon
    - Le Sueur (Antoine) maçon; rue Saint-Jacques-de-la-Boucherie § Mariage de sa fille, 18 juillet 1711; MC/ET/II/368
      contrat de mariage; Le Sueur, Antoine
    - Orfèvre-joaillier (alloué) § Isaac Graveron met son fils Jacques René, âgé de 21 ans, pour 5 ans, chez Claude Boursier, maître et marchand orfèvre, joaillier, rue de Gesvres-Nourri, logé, blanchi. Moyennant 150 l., 19 juillet 1711; MC/ET/II/368
    - peintre, doreur et sculpteur (alloué) § Marguerite Melet, veuve de Jean Pertou, maçon, met en qualité d'alloué son fils Etienne Peritout, âgé de 19 ans, pour 3 ans, chez Louis Gaulier, maître peintre, doreur et sculpteur, rue Planche Mibray Nourri, couché, blanchi. Moyennant 100 l., 19 juillet 1711; MC/ET/II/368
      Melet, Marguerite; Pertou, Jean; Peritout, Etienne; Gaulier, Louis
    - Gaulier (Louis), maître peintre, doreur et sculpteur, rue Planclemibray § Prend un alloué., 19 juillet 1711; MC/ET/II/368
      Gaulier, Louis
    - Contrat de mariage entre Robert Calu, maître cordonnier, rue de la Vieille Monnaie et Geneviève Ranet, fille de Nicolas Ranet (décédé), vigneron à Châteauvillain en Champagne, rue de la Vieille Monnaie, 20 juillet 1711; MC/ET/II/368
      contrat de mariage; Vieille-Monnaie (rue de la); Calu, Robert; Ranet, Geneviève; Ranet, Nicolas; cordonnier; viticulteur
    - Contrat de mariage entre Jean Gersan, bourgeois de Paris, rue de la Harpe et Perrette Fremon, fille de feu Jean Fremon, bourgeois de Paris, bourgeois de Saint-Aubin, diocèse de Blois, rue des Rosiers, 26 juillet 1711; MC/ET/II/368
      contrat de mariage; Harpe (rue de la); Rosiers (rue des); Gersan, Jean; Fremon, Perrette; Fremon, Jean
  - Minutes. 1711, août - 1711, novembre, août 1711 - novembre 1711; MC/ET/II/369
    - DESCHAMPS (Simon) COUVREUR (des bâtiments du Roi à Saint-Germain en Laye) § Transaction, 4 août 1711; MC/ET/II/369
      accord; Deschamps, Simon
    - Bourdon (Nicolas) marchand grossier et joaillier rue Saint Jacques § Transaction, 4 août 1711; MC/ET/II/369
      accord; Bourdon, Nicolas
    - Grieux (Pierre) ébéniste; Pont aux Chaux § prend un apprenti, 11 août 1711; MC/ET/II/369
      Grieux, Pierre
    - ébéniste (alloué) § Suzanne Macé, veuve d'Ant. de Lorme, menuisier, met son fils Antoine Delorme, âgé de 14 ans, pour 5 ans, chez Pierre Grieux, ébéniste, Pont aux Choux-Nourri, logé, couché, blanchi. S.d.d., 11 août 1711; MC/ET/II/369
    - Transport par Thomas Duchesne, l’un des 24 violons ordinaires du roi, demeurant rue Aubry-le-Boucher, à Marie Billiard, de 75 l. de rente au principal de 1500 l., à prendre sur 928 l. de rente constitutée par la communauté des maîtres à danser et joueurs d’instruments, au profit de Jean Gouet, prête-nom de Thomas Duchesne le 20 février 1707., 14 août 1711; MC/ET/II/369
      musicien; danseur; transport de droits; Duchesne, Thomas; Gouet, Jean; Billiard, Marie; Aubry-le-Boucher (rue)
    - Contrat de mariage entre Philippe-Jean-Baptiste Mignon de Clerville, écuyer, conseiller du roi et de ses finances, rue Quiquetonne et Anne Precelles, veuve de Henri Guichard, greffier et receveur des épices et amendes à la chambre du Conseil, rue Quiquetonne, 26 août 1711; MC/ET/II/369
      contrat de mariage; Tiquetonne (rue); Mignon de Clerville, Philippe-Jean-Baptiste; Precelles, Anne; Guichard, Henri; greffier
    - Transport par Thomas Duchesne, l’un des 24 violons ordinaires de la chambre du roi, demeurant rue Aubry-le-Boucher, à Léon Montheau, bourgeois de Paris, de 26 l. 13 s. de rente au principal de 533 l. constituée par feu Jean Aubert, aussi l’un des 24 violons du roi, au profit d’Anne Guignard le 26 mai 1686, transférée à Thomas Duchesne le 21 août 1705 devant Lecourt et Lefèvre., 15 septembre 1711; MC/ET/II/369
      musicien; danseur; transport de droits; Duchesne, Thomas; Aubry-le-Boucher (rue); Montheau, Léon; Aubert, Jean; Guignard, Anne
    - Contrat de mariage entre Jean Tremelle, maître fondeur, rue de Jésus et Marie Dubuisson, fille de Nicolas Dubuisson, marchand tanneur, Is-sous-Thille (Bourgogne), rue de la Tâcherie, 27 septembre 1711; MC/ET/II/369
      contrat de mariage; Tacherie (rue de la); Tremelle, Jean; Dubuisson, Marie; Dubuisson, Nicolas; fondeur; commerçant; tanneur
    - Tremelle (Jean) maître fondeur § mariage de son frère, 27 septembre 1711; MC/ET/II/369
      contrat de mariage; Tremelle, Jean
    - Tremelle (Jean) maître fondeur; rue de Gesvres § mariage, 27 septembre 1711; MC/ET/II/369
    - Prevost (Jacques) marchand évantailliste § présent au mariage, 27 septembre 1711; MC/ET/II/369
      contrat de mariage; Prevost, Jacques
    - Menuisier (apprentissage) § Pierre Rasteau, vigneron de Bougival, met son fils Jean Pierre, âgé de 16 ans, pour 6 ans, chez Alexis Hemon, maître menuisier, rue de la Tacherie. Nourri, logé, couché et blanchi, moyennant 150 livres., 12 octobre 1711; MC/ET/II/369
      contrat d'apprentissage; Rasteau, Pierre; Rasteau, Jean Pierre; Hemon, Alexis
    - De Lalande (André) maçon à Montreuil § acte de sa veuve, transport de rente, 14 octobre 1711; MC/ET/II/369
      transport de droits; De Lalande, André
    - Convention entre Guillaume Martin, vernisseur en vernis de la Chine, tant sur bois, ébène, ivoire, qu'autres matériaux, tant pour toilettes de femmes qu'autres ouvrages, demeurant rue de Charonne, et Antoine Berey, graveur en taille-douce sur tous métaux, demeurant faubourg Saint-Antoine, aux termes de laquelle Guillaume Martin s'engage à fournir à Antoine Berey tous les ouvrages qu'il vernira, quels qu'ils puissent être, pendant un an, durée qui pourra être prolongée au gré des parties, afin qu'il les grave suivant les instructions qu'il lui donnera, moyennant les prix qui seront fixés à dire d'experts désignés par les parties; ledit Berey devra exécuter les travaux pour le compte dudit Martin par priorité; il est autorisé à employer pour l'aider les sieurs Aldrain [Aldring], Laideguive et Lacroix que ledit Martin s'engage à ne pas faire travailler à d'autres travaux pendant la durée de la convention; le contrevenant à ces clauses paiera 50 livres de dédit., 23 octobre 1711; MC/ET/II/369
      Documents du Minutier central concernant l'histoire de l'art (1700-1750), par Mireille Rambaud, tome II [études I à X, soit 2357 actes], Paris, Archives nationales, 1971, p. 332 (instrument de recherche imprimé dématérialisé, certaines notices sont plus détaillées dans la version intégrale accessible en ligne par la rubrique 'Autres instruments de recherche', voir contexte dans le Plan d’orientation général - Notaires de Paris, guides thématiques du Minutier).
    - Martin (Guillaume) vernisseur en verny de la Chine tant sur bois, ébène, qu'autres, tant pour tablettes de femmes qu'autres ouvrages rue de Charonne § Convention, 23 octobre 1711; MC/ET/II/369
      Martin, Guillaume
    - Balagny (Pierre) maître peintre et doreur pont Notre Dame § Transport, 25 octobre 1711; MC/ET/II/369
      Balagny, Pierre
    - Contrat de mariage entre Jean Breban, valet de pied de madame la Princesse, hôtel de Condé, et Marie Duveaux, fille de Jacques Duveaux, huissier au bailliage de Seignelay, rue des Boucheries à Saint-Germain des Prés, 16 novembre 1711; MC/ET/II/369
      contrat de mariage; Breban, Jean; Duveaux, Marie; Duveaux, Jacques
    - Contrat de mariage entre Jean-Pierre Flamant, maître et marchand fourbisseur, rue de la Barillerie et Marie-Jeanne Godeau, fille de Pierre Godeau, marchand fourbisseur, Pont-au-Change, 22 novembre 1711; MC/ET/II/369
      contrat de mariage; Barillerie (rue de la); Flamant, Jean-Pierre; Godeau, Marie-Jeanne; Godeau, Pierre; commerçant; armurier; armurier
    - Signatures de Thomas Bernard, graveur des médailles du roi, et de Marie-Catherine Bois, sa femme, en qualité d'amis du futur époux, au contrat de mariage entre Jean-Pierre Flamant, maître et marchand fourbisseur, et Marie-Jeanne Godeau., 22 novembre 1711; MC/ET/II/369
      Documents du Minutier central concernant l'histoire de l'art (1700-1750), par Mireille Rambaud, tome II [études I à X, soit 2357 actes], Paris, Archives nationales, 1971, p. 408 (instrument de recherche imprimé dématérialisé, certaines notices sont plus détaillées dans la version intégrale accessible en ligne par la rubrique 'Autres instruments de recherche', voir contexte dans le Plan d’orientation général - Notaires de Paris, guides thématiques du Minutier).
    - Contrat de mariage entre Abraham-Geoffroy Michel, maître tailleur d'habits, sous les piliers de la Tonnellerie et Marie-Thérèse Vaugondy, veuve de Samuel Dubois, doreur, sous les piliers de la Tonnellerie, 24 novembre 1711; MC/ET/II/369
      contrat de mariage; Tonnellerie (piliers de la); Michel, Abraham-Geoffroy; Vaugondy, Marie-Thérèse; Dubois, Samuel; tailleur d'habits
    - Contrat de mariage entre Claude Nicolas Maretin, marchand de vin, rue de Richelieu et Michèle Charpentier, fille de Pierre Charpentier, tonnelier à Jouy (grand vicariat de Pontoise), rue de Bethisy, 27 novembre 1711; MC/ET/II/369
      contrat de mariage; Richelieu (rue de); Béthisy (rue); Maretin, Claude-Nicolas; Charpentier, Michèle; Charpentier, Pierre; commerçant; tonnelier
    - Contrat de mariage entre Jean-Baptiste Moreau, maitre coutelier, rue Saint-Etienne-des-Grès et Marie-Jeanne Ducrot, fille de Pierre Ducrot, gagne-denier, rue de la Tacherie, 30 novembre 1711; MC/ET/II/369
      contrat de mariage; Saint-Etienne-des-Grès (rue); Tacherie (rue de la); Moreau, Jean-Baptiste; Ducrot, Marie-Jeanne; Ducrot, Pierre; journalier
    - Dubuisson (Louis) maître coutelier § présent au mariage, 30 novembre 1711; MC/ET/II/369
      contrat de mariage; Dubuisson, Louis
    - Du Crocq (Georges) coutelier § présent au mariage, 30 novembre 1711; MC/ET/II/369
      contrat de mariage; Du Crocq, Georges
    - Moreau (Jean Baptiste) maître coutelier rue Saint-Etienne des Grecs § mariage de son fils, 30 novembre 1711; MC/ET/II/369
      contrat de mariage; Moreau, Jean Baptiste
    - Moreau (Jean Baptiste) maître coutelier rue Saint-Etienne des Grecs § mariage, 30 novembre 1711; MC/ET/II/369
  - Minutes. 1711, décembre, décembre 1711; MC/ET/II/370
    - Gravet (Philippe) maître coutelier à Beauvais § procuration, 11 août 1711; MC/ET/II/370
      procuration; Gravet, Philippe
    - Chastelain (Louis) tapissier, valet de chambre de la comtesse de Marey, demeurant au Palais Royal § met en apprentissage A. Lamy, 23 décembre 1711; MC/ET/II/370
      contrat d'apprentissage; Chastelain, Louis
    - tapissier (apprentissage) § Louis Chastelain, tapissier, valet de chambre de la comtesse de Varey, dem/t/ au Palais Royal, met en apprentissage Antoine Lamy, âgé de 26 ans, pour 6 ans, chez Jean Verreux, maître et marchand tapissier, rue des Bons Enfants. Nourri, logé, conclu blanchi, Moyennant 300 l., 23 décembre 1711; MC/ET/II/370
      contrat d'apprentissage
    - Verreux (Jean) maître et marchand tapissier rue des Bons Enfants § prend un apprenti., 23 décembre 1711; MC/ET/II/370
      Verreux, Jean
    - Constitution par Marguerite Jamet, veuve de Pierre Convers, demeurant rue Poulletier, en son nom et comme tutrice de ses enfants mineurs: Marguerite, quatorze ans, Madeleine, onze ans, Pierre, six ans, et Antoine, quatre ans, de 105 livres de rente au profit de Marguerite Guimier, fille émancipée d'âge, moyennant 2.100 livres., 30 décembre 1711 - 20 avril 1714; MC/ET/II/370
      À la suite: 1714, 20 avril. Quittance de remboursement de la rente.
      Documents du Minutier central concernant l'histoire de l'art (1700-1750), par Mireille Rambaud, tome II [études I à X, soit 2357 actes], Paris, Archives nationales, 1971, p. 42 (instrument de recherche imprimé dématérialisé, certaines notices sont plus détaillées dans la version intégrale accessible en ligne par la rubrique 'Autres instruments de recherche', voir contexte dans le Plan d’orientation général - Notaires de Paris, guides thématiques du Minutier).
    - Bourgeois (Antoine), marchand orfèvre, Pont-au-Change § Prend un alloué, 31 décembre 1711; MC/ET/II/370
      contrat de travail; Bourgeois, Antoine
    - Orfèvre (alloué) § Pierre Pro, marchand à Bruxelles, met Laurent Hillaire, âgé de 18 ans, en qualité d'alloué pour 3 ans, chez Antoine Bourgeois, marchand orfèvre, pont au change. Nourri, logé, couché, blanchi, Moyennant 200 l., 31 décembre 1711; MC/ET/II/370
  - Minutes. 1712, janvier - 1712, avril, janvier 1712 - avril 1712; MC/ET/II/371
    - Contrat de mariage entre Louis Colot, garçon boucher, rue Saint-Martin et Denise Françoise Dalligny, fille de Guillaume Dalligny, cocher de maître, rue de la Vieille Place aux Veaux, 3 janvier 1712; MC/ET/II/371
      contrat de mariage; Saint-Martin (rue); Vieille-Place-aux-Veaux (rue de la); Colot, Louis; Dalligny, Denise-Françoise; Dalligny, Guillaume; boucher; conducteur de véhicules
    - Contrat de mariage entre Louis Varoquier, marchand de chevaux, Clermont en Beauvaisis, et Marie-Anne Docxent, fille de Fiacre Docxent, maître fermier, rue Saint-Bon, 18 janvier 1712; MC/ET/II/371
      contrat de mariage; Saint-Bon (rue); Varoquier, Louis; Docxent, Marie-Anne; Docxent, Fiacre; commerçant; administrateur
    - Debourges (Julien Joseph) maître menuisier; rue Champfleury § Bail à .., 22 janvier 1712; MC/ET/II/371
      bail; Debourges, Julien Joseph
    - Inventaire après décès de Claude Midy, juré vendeur et contrôleur de vin, rue Planche-Mibrai, 3 février 1712; MC/ET/II/371
      inventaire après décès; Planche-Mibray (rue); Midy, Claude
    - Contrat de mariage entre Pierre Vidée, bourgeois de Paris, rue des Francs-Bourgeois et Marie Doguet, veuve en deuxièmes noces de Jean Aubry, marchand drapier, rue Aubry-le-Boucher, 3 février 1712; MC/ET/II/371
      contrat de mariage; Francs-Bourgeois (rue des); Aubry-le-Boucher (rue); Vidée, Pierre; Doguet, Marie; Aubry, Jean; négociant
    - Contrat de mariage entre Etienne Picour, ouvrier en soie, rue Sainte-Marguerite et Marie-Madeleine Michaut, fille de Nicolas Michaut (décédé), commis au bureau des aides, rue Troussevache, 7 février 1712; MC/ET/II/371
      contrat de mariage; Sainte-Marguerite (rue); Troussevache (rue); Picour, Etienne; Michaut, Marie-Madeleine; Michaut, Nicolas; tisserand
    - Contrat de mariage entre Philippe Peticoup, marchand, Saint-Quentin et Marie-Rachel Faucon, fille de Jean Faucon (décédé), marchand plieur de toile à Saint-Quentin, rue des Prouvaires, 8 février 1712; MC/ET/II/371
      contrat de mariage; Saint-Quentin (Aisne); Prouvaires (rue des); Peticoup, Philippe; Faucon, Marie-Rachel; Faucon, Jean; commerçant; commerçant
    - Contrat de mariage entre Guillaume Bruno, aspirant à la maîtrise de cordonnier, rue des Billettes et Madeleine-Marguerite Revel, fille de Pierre Revel, maître cordonnier, rue des Billettes, 9 février 1712; MC/ET/II/371
      contrat de mariage; Billettes (rue des); Bruno, Guillaume; Revel, Madeleine-Marguerite; Revel, Pierre; cordonnier
    - Dépôt de testament olographe de Isidore Chastelain, l'un des soixante architectes du Roy experts, bourgeois et entrepreneur de Paris, rue de la Vieille Monnaie, 10 février 1712; MC/ET/II/371
      testament; Vieille-Monnaie (rue de la); Chastelain, Isidore; architecte; chef d'entreprise
    - Isidore CHASTELAIN l'un des 60 architectes jurés du Roi experts bourgeois et entrepreneur rue de la Vieille Monnaie § Testament (écrit de la main de Pierre Convers, maître maçon), 10 février 1712; MC/ET/II/371
      testament; Chastelain, Isidore
    - DELOBEL (Jacques) maître menuisier Rue du Bout du Monde § Transaction, bail, 16 février 1712; MC/ET/II/371
      bail; accord; Delobel, Jacques
    - testament olographe de Jacques de Meurdrac D'Auberville, 4 avril 1712; MC/ET/II/371
      testament; Meurdrac d'Auberville, Jacques de
    - Barrier (François), marchand orfèvre, rue de La Vieille Joaillerie § Procurations (2), 13 avril 1712; MC/ET/II/371
      procuration; Barrier, François
    - Inventaire après décès de Marie Edmond, femme de Jean Laget, distributeur de tabac, rue de la Culture Sainte-Catherine, 19 avril 1712; MC/ET/II/371
      inventaire après décès; Edmond, Marie; Laget, Jean
    - Inventaire après décès de Daniel Baumgartner, ancien officier suisse et agent des affaires d'un capitaine du régiment des gardes, Argenteuil, 21 avril 1712; MC/ET/II/371
      inventaire après décès; Argenteuil (Val-d'Oise); Baumgartner, Daniel
    - Inventaire après décès de Jacques de Meurdrac d'Auberville, ancien capitaine au régiment de Piémont, Rouen, 27 avril 1712; MC/ET/II/371
      inventaire après décès; Rouen (Seine-Maritime); Meurdrac d'Auberville, Jacques de
  - Minutes. 1712, mai - 1712, août, mai 1712 - août 1712; MC/ET/II/372
    - Contrat de mariage entre François Lafitau, officier de marine au département de Port-Louis, rue Saint-Jacques et Jeanne Legrand, veuve de Pierre Douay, bourgeois de Paris, rue des Cordiers, 2 mai 1712; MC/ET/II/372
      contrat de mariage; Saint-Jacques (rue); Cordiers (rue des); Lafitau, François; Legrand, Jeanne; Douay, Pierre
    - Inventaire après décès de Catherine Marchant, fille majeure, rue de la Tisseranderie, 3 mai 1712; MC/ET/II/372
      inventaire après décès; Tixeranderie (rue de la); Marchant, Catherine
    - Contrat de mariage entre Pierre Descoings, marchand laboureur, Gennevilliers et Jeanne Gaignon, fille de Jacques Gaignon (décédé), garde à la prévôté de l'hôtel du roi, Argenteuil, 16 mai 1712; MC/ET/II/372
      contrat de mariage; Gennevilliers (Hauts-de-Seine); Argenteuil (Val-d'Oise); Descoings, Pierre; Gaignon, Jeanne; Gaignon, Jacques; commerçant; agriculteur
    - DELOBEL (Jacques) maître menuisier père § Compte de ce qui est du par le succession de .., 17 mai 1712; MC/ET/II/372
      Delobel, Jacques
    - Inventaire après décès de Marie Acarin de Lavigne, femme de Etienne Meignin l'aîné, procureur au Châtelet, rue des deux Boules, 18 mai 1712; MC/ET/II/372
      inventaire après décès; Deux-Boules (rue des); Acarin de Lavigne, Marie; Meignin, Etienne
    - Inventaire après décès de Marguerite Garnier, femme de Jean-Baptiste Moreau, l'un des deux cents barbiers perruquiers baigneurs étuvistes et commis au bureau de la volaille de Paris, rue du Four., 20 juin 1712; MC/ET/II/372
      inventaire après décès; Four (rue du); Moreau, Jean-Baptiste; Garnier, Marguerite; coiffeur